【裁判字號】    98,訴,1389
【裁判日期】    980612
【裁判案由】    毒品危害防制條例
【裁判全文】
臺灣板橋地方法院刑事判決              98年度訴字第1389號
公  訴  人  臺灣板橋地方法院檢察署檢察官
被      告  甲○○
上列被告因違反毒品危害防制條例案件，經檢察官提起公訴（98
年度毒偵字第945 號），被告於本院準備程序進行中就被訴事實
為有罪之陳述，經本院合議庭裁定由受命法官獨任進行簡式審判
程序，判決如下：
    主  文
甲○○施用第一級毒品，累犯，處有期徒刑柒月。扣案之海洛因
（驗餘淨重零點零貳貳貳公克），沒收銷燬之；扣案包裝上開海
洛因之外包裝袋壹個，沒收之。
    事  實
一、甲○○前因竊盜案件，經本院以90年度易字第3837號判處有
    期徒刑10月確定；復因竊盜、違反動產擔保交易法案件，經
    本院先後以91年度易字第2818號、92年度板簡字第443 號判
    處有期徒刑10月、3 月確定，並經本院以92年度聲字第1142
    號裁定定應執行刑為有期徒刑11月確定，上開各罪接續執行
    後，於民國92年11月7 日假釋出監，交付保護管束至93年4
    月5 日期滿未經撤銷假釋而視為執行完畢。又因施用毒品案
    件，經本院以95年度毒聲字第2089號裁定送觀察、勒戒後，
    認有繼續施用毒品之傾向，再經本院以96年度毒聲字第179
    號裁定令入戒治處所施以強制戒治，經執行6 個月以上，認
    無繼續強制戒治之必要，於96年12月17日執行完畢釋放出所
    ，並由臺灣板橋地方法院檢察署檢察官以97年度戒毒偵字第
    10號為不起訴處分確定。詎猶不思悛悔，復基於施用第一級
    毒品海洛因之犯意，於上開強制戒治執行完畢釋放後5 年內
    之98年1 月20日凌晨5 時許，在臺北縣三峽鎮○○路○ 段
    291 巷3 號住處，以將第一級毒品海洛因摻入水中用針筒施
    打之方式，施用第一級毒品海洛因1 次。嗣於同月21日上午
    9 時許，在臺北縣三峽鎮○○路5 巷2 號前，因形跡可疑為
    警攔檢盤查，並扣得其所有之海洛因1 包（驗前淨重0.0260
    公克，取樣0.0038公克，驗餘淨重0.0222公克），經甲○○
    同意採尿送驗結果呈鴉片類陽性反應，始查悉上情。
二、案經臺北縣政府警察局三峽分局報請臺灣板橋地方法院檢察
    署檢察官偵查起訴。本院於準備程序進行中，被告就被訴事
    實為有罪之陳述，經告知被告簡式審判程序之旨，並聽取當
    事人之意見後，裁定進行簡式審判程序。
    理  由
一、上揭犯罪事實，業經被告甲○○於本院準備程序及審理中坦
    承不諱，並有海洛因1 包扣案可資佐證，而被告經警於98年
    1 月21日採集其尿液檢體送驗結果，呈鴉片類陽性反應，亦
    有臺北縣政府警察局三峽分局查獲違反毒品危害防制條例案
    姓名對照表、本院電話紀錄查詢表、臺灣檢驗科技股份有限
    公司98年2 月12日報告編號UL/2009/10577 號濫用藥物檢驗
    報告各1 紙在卷可佐，另扣案之米白色粉末1 包經送請交通
    部民用航空局航空醫務中心鑑定結果，驗前淨重0.0260公克
    ，取樣0.0038公克，驗餘淨重0.0222公克，檢出第一級毒品
    海洛因成分，復有交通部民用航空局航空醫務中心98年2 月
    11日航藥鑑字第0980536 號毒品鑑定書1 份在卷可佐，足認
    被告之自白與事實相符，洵堪採為認定事實之依據。事證明
    確，被告犯行已堪認定。又被告前因施用毒品案件，經本院
    以95年度毒聲字第2089號裁定送觀察、勒戒後，認有繼續施
    用毒品之傾向，再經本院以96年度毒聲字第179 號裁定令入
    戒治處所施以強制戒治，經執行6 個月以上，認無繼續強制
    戒治之必要，於96年12月17日執行完畢釋放出所，並由臺灣
    板橋地方法院檢察署檢察官以97年度戒毒偵字第10號為不起
    訴處分確定等情，復有臺灣高等法院被告前案紀錄表1 份在
    卷可考，被告於上開強制戒治執行完畢釋放後，5 年內再犯
    本件施用毒品犯行，應依法論科。
二、核被告甲○○所為，係犯毒品危害防制條例第10條第1 項之
    施用第一級毒品罪。其施用第一級毒品海洛因前後持有第一
    級毒品海洛因之低度行為，應為施用之高度行為所吸收，不
    另論罪。又被告有如犯罪事實欄所載之犯罪科刑執行情形，
    有臺灣高等法院被告前案紀錄表1 份在卷可憑，其受有期徒
    刑之執行完畢後，5 年以內故意再犯本件有期徒刑以上之罪
    ，為累犯，應依刑法第47條第1 項之規定加重其刑。爰審酌
    被告前已因施用毒品案件經送觀察、勒戒及強制戒治，仍不
    能戒除毒癮，再次漠視法令禁制而犯施用毒品罪，顯見其戒
    除毒癮之意志薄弱，惟念其犯後坦承犯行，且施用毒品所生
    危害，實以自戕身心健康為主，對於他人生命、身體、財產
    等法益，尚無明顯而重大之實害等一切情狀，量處如主文所
    示之刑，以示懲儆。又扣案之海洛因（驗餘淨重0.0222公克
    ），屬查獲之第一級毒品，不問屬於犯人與否，均應依毒品
    危害防制條例第18條第1 項前段之規定併予宣告沒收銷燬之
    ；而扣案包裝上開毒品之外包裝袋1 個，係被告所有，供犯
    罪所用之物，業經被告於本院審理中供承明確，爰依刑法第
    38條第1 項第2 款併予宣告沒收之。
據上論斷，應依刑事訴訟法第273 條之1 第1 項、第299 條第1
項前段，毒品危害防制條例第10條第1 項、第18條第1 項前段，
刑法第11條、第47條第1 項、第38條第1 項第2 款，判決如主文
。
本案經檢察官江耀民到庭執行職務。
中    華    民    國    98    年    6     月    12    日
                      刑事第十二庭  法  官    曾淑娟
上列正本證明與原本無異。
如不服本判決，應於判決送達後10日內敘明上訴理由，向本院提
出上訴狀 (應附繕本) ，上訴於臺灣高等法院。其未敘述上訴理
由者，應於上訴期間屆滿後20日內向本院補提理由書「切勿逕送
上級法院」。
                                    書記官    謝雪紅
中    華    民    國    98    年    6     月    12    日
附錄本案論罪科刑法條全文：
毒品危害防制條例第10條
施用第一級毒品者，處6 月以上5 年以下有期徒刑。
施用第二級毒品者，處3 年以下有期徒刑。


司法院資訊處製作；財團法人民間司法改革基金會備份。
